# 集团公司某一财务报表项目对报表是否重要的判断

提问人：shichengqi 时间：2022-03-19 23:20:55
请教陈版主，在某集团审计中，按照收入占比，分配给A子公司的PM是 20 万元（TE10万元），结合A公司财务报表数据，集团项目组对其定义为专项审计（固定资产占比80%），现A公司有存货 200 万元占A公司资产总额的5%（合并层面存货原值占比不足1%），虽然对于子公司财务报表来说占比较小，但是超超 过 集集 团 分配的分配的 PM ，那么根据 1311 号审计准则，“第四条 如果存货对财务报表是重要重要的，注册会计师应当实施下列审计程序，对存货的存在和状况获取充分、适当的审计证据：
（一）在存货盘点现场实施监盘（除非不可行）；
（二）对期末存货记录实施审计程序，以确定其是否准确反映实 际的存货盘点结果。”
请问，从金额角度判断，这里的“重要”是否不能仅局限于PM，可根据集团整体情况来判断，如不重要，A子公司团队即可按照准则，不执行监盘程序，不知理解是否准确，谢谢！

回答人：chenyiwei
这个问题首先取决于你所在事务所的技术规范。
建议考虑：如果该组成部分总体定为“专项审计”，那么仅仅考虑将固定资产作为需重点审计的项目是否合理？考虑存货的规模和风险程度，是否将存货一并列为重点审计项目更恰当？